臺灣臺中地方法院刑事判決　　　　　　 96年度交易字第704號
公　訴　人　臺灣臺地方法院檢察署檢察官
被　　　告　甲○○
上列被告因公共危險案件，經檢察官提起公訴（九十六年度偵字
第一六五一四號），本院判決如下：
    主    文
甲○○服用酒類，不能安全駕駛動力交通工具而駕駛，累犯，處
拘役伍拾伍日，如易科罰金，以新臺幣壹仟元折算壹日。
　　犯罪事實
一、甲○○前曾於民國九十三年間因傷害案件，經本院以九十三
    年度豐簡字第八四九號判處有期徒刑二月，於九十四年一月
    十七日確定，嗣於九十四年二月二十五日易科罰金執行完畢
    。猶不知悔改，自九十六年六月十四日晚間十時許起，在臺
    中縣后里鄉○○路某處與友人丙○○等人共飲高粱酒，於同
    日晚間十一時許飲畢後，已達不能安全駕駛動力交通工具之
    程度，竟仍駕駛車牌號碼2750-SJ號自用小客車，先搭載丙
    ○○返回丙○○位於臺中縣外埔鄉九五號之住處後，再自行
    駕車欲返家，惟甲○○於返家途中因不勝酒力，於不詳之時
    間，將所駕駛之上開自用小客車橫停於臺中縣神岡鄉○道○
    號○路一六五公里五百公尺之臺中系統匝道南下入口處，並
    下車橫躺在路肩睡覺。嗣於九十六年六月十五日凌晨二時二
    十分許，為巡邏員警發現後到場處理，並於該日凌晨三時三
    十四分許對甲○○施以酒精濃度呼氣測試，結果高達每公升
    零點八八毫克。
二、案經內政部警政署國道公路警察局第三警察隊報請臺灣臺中
    地方法院檢察署檢察官偵查起訴。
    理    由
壹、證據能力之說明：
    按被告以外之人於審判外之言詞或書面陳述，除法律有規定
    者外，不得作為證據，刑事訴訟法第一百五十九條第一項固
    定有明文。惟被告以外之人於審判外之陳述，雖不符前四條
    之規定，而經當事人於審判程序同意作為證據，法院審酌該
    言詞陳述或書面陳述作成時之情況，認為適當者，亦得為證
    據，同法第一百五十九條之五第一項亦定有明文，是被告對
    證人之詰問權雖為被告應受保障之訴訟權能之一，但尚非不
    得拋棄。查被告吳岡勳不爭執證人丙○○於偵訊陳述之證據
    能力，本院審酌證人丙○○偵訊筆錄作成時之情況，認為適
    當，爰依刑事訴訟法第一百五十九條之五第一項之規定，認
    為傳聞法則之例外，有證據能力。此外，本案檢察官、被告
    吳岡勳並未就其餘卷內書證之證據能力有所爭執，且迄至言
    詞辯論終結前，均未主張有刑事訴訟法第一百五十九條第一
    項不得為證據之情形，是應認已同意卷內有關書證之證據均
    得作為證據，且經本院審酌後，認無不適當之情形，應認本
    案卷內書證之證據均有證據能力。
貳、得心證之理由：
一、訊據被告甲○○對於上開犯罪事實坦承不諱，並經證人丙○
    ○於本院審理時到院證述明確，且有酒精濃度測定紀錄表一
    份、刑法第一百八十五條之三案件測試觀察紀錄表一份、汽
    車駕駛人酒後生理協調平衡檢測紀錄表一份、道路交通事故
    現場圖一份、內政部警政署國道公路警察局舉發違反道路交
    通管理事件通知單二份、照片二張及車籍作業系統－查詢認
    可資料一份在卷可稽，顯見被告自白確與事實相符，事證明
    確，被告犯行洵堪認定。
二、核被告所為，係犯刑法第一百八十五條之三之公共危險罪。
    查被告前曾於九十三年間因傷害案件，經本院以九十三年度
    豐簡字第八四九號判處有期徒刑二月，於九十四年一月十七
    日確定，嗣於九十四年二月二十五日易科罰金執行完畢之事
    實，有臺灣高等法院被告前案紀錄表及臺灣臺中地方法院檢
    察署刑案資料查註紀錄表各一份在卷足憑，其於五年內再故
    意犯本案有期徒刑以上之罪，為累犯，應依刑法第四十七條
    第一項之規定，加重其刑。爰審酌被告酒後已不能安全駕駛
    ，仍不顧公眾之安危，貿然駕車，對交通安全潛藏重大危險
    ，然衡及被告犯後已於本院坦承犯行，尚有悔意等一切情狀
    ，量處如主文所示之刑，並諭知易科罰金之折算標準，以資
    懲儆。
據上論斷，應依刑事訴訟法第二百九十九條第一項前段，刑法第
一百八十五條之三、第四十七條第一項、第四十一條第一項前段
，刑法施行法第一條之一第一項、第二條但書，判決如主文。
本案經檢察官乙○○到庭執行職務
中　　華　　民　　國　　96　　年　　9 　　月　　28　　日
                    刑事第九庭    法  官  周瑞芬
上正本證明與原本無異。
如不服本判決，應於送達後十日內向本院提出上訴狀（須附繕本
），上訴於臺灣高等法院臺中分院。
上訴書狀如未敘述理由，應於上訴期間屆滿後二十日內補提理由
書於本院。
                                  書記官  何俞瑩
中　　華　　民　　國　　96　　年　　9 　　月　　28　　日
附錄本案論罪科刑法條
刑法第一百八十五條之三：
  服用毒品、麻醉藥品、酒類或其他相類之物，不能安全駕駛動
  力交通工具而駕駛者，處一年以下有期徒刑、拘役或三萬元以
  下罰金。
